【裁判字號】    97,上訴,1122
【裁判日期】    970820
【裁判案由】    違反槍砲彈藥刀械管制條例
【裁判全文】
臺灣高等法院高雄分院刑事判決        97年度上訴字第1122號
上  訴  人
即  被  告  甲○○
指定辯護人  本院公設辯護人   孫妙岑
上列上訴人因違反槍砲彈藥刀械管制條例案件，不服臺灣屏東地
方法院97年度訴字第264 號中華民國97年5 月15日第一審判決（
起訴案號：臺灣屏東地方法院檢察署96年度偵字第6409號），提
起上訴，本院判決如下：
     主  文
上訴駁回。
    事  實
一、甲○○明知具有殺傷力之改造手槍及子彈，係槍砲彈藥刀械
    管制條例第4 條第1 項第1 款、第2 款所列管之槍砲、彈藥
    ，非經中央主管機關許可，不得持有。因有姓名年籍不詳綽
    號「國珍」之成年男子積欠其新臺幣80,000元之債務，甲○
    ○竟基於持有具殺傷力改造手槍及具有殺傷力之制式子彈之
    犯意，於民國95年10月間，在屏東縣新園鄉港西村某處，收
    受「國珍」所交付之由仿BERETTA 廠92FS型半自動手槍製造
    之槍枝換裝土造金屬槍管而成具殺傷力之改造手槍1 枝（含
    彈匣1 個，槍枝管制編號：0000000000號）及具殺傷力之口
    徑9mm 制式子彈50顆，以抵償上開債務，並將上開改造手槍
    及子彈置放在其位於屏東縣新園鄉○○路87之11號對面之住
    處（農舍），而未經許可持有之。嗣於96年10月2 日10時30
    分許，為警持搜索票在上開處所查獲，並扣得上開改造手槍
    及子彈。
二、案經屏東縣警察局報告臺灣屏東地方法院檢察署檢察官偵查
    起訴。
    理  由
一、上揭事實，業據上訴人即被告甲○○於偵查、原審及本院審
    理時坦承不諱，並有原審法院96年度聲搜字第650 號搜索票
    1 紙及照片4 幀在卷足憑，復有改造手槍1 枝及子彈50顆扣
    案可稽，而扣案之改造手槍及子彈經送請內政部警政署刑事
    警察局鑑驗，結果認：送鑑手槍1 枝，認係改造手槍，由仿
    BERETTA 廠92FS型半自動手槍製造之槍枝，換裝土造金屬槍
    管而成，擊發功能正常，可供擊發適用子彈使用，認具殺傷
    力；送鑑手槍子彈50顆，認均係口徑9mm 制式子彈，採樣壹
    拾柒顆試射，可擊發，認具殺傷力等情，有該局96年11月15
    日刑鑑字第0960580696號槍彈鑑定書在卷足憑（見偵卷第15
    頁至第17頁），堪信被告上開自白確與事實相符，本件事證
    明確，被告未經許可持有改造手槍及子彈之犯行均堪認定。
二、核被告甲○○所為，係犯槍砲彈藥刀械管制條例第8 條第4
    項之未經許可持有可發射子彈具有殺傷力之改造手槍罪、同
    條例第12條第4 項之未經許可持有子彈罪。被告以一行為同
    時持有改造手槍及子彈而觸犯上開2 罪名，為想像競合犯，
    應依刑法第55條之規定從一重之未經許可持有可發射子彈具
    有殺傷力之改造手槍罪處斷。
三、原審因而適用槍砲彈藥刀械管制條例第8 條第4 項、第12條
    第4 項，刑法第11條前段、第55條、第42條第3 項、第38條
    第1 項第1 款規定，並審酌被告未經許可持有上開改造手槍
    及子彈，未繳交治安機關，嚴重危害社會安全，兼衡其持有
    手槍1 枝及高達50顆之子彈，持有之動機、目的，惟未具體
    造成危害，及犯罪後坦承犯行，態度尚可等一切情狀，量處
    有期徒刑年陸月，併科罰金新臺幣拾貳萬元，就罰金部分
    併諭知如易服勞役以新臺幣壹仟元折算壹日，以示懲儆。並
    敘明扣案之由仿BERETTA 廠92FS型半自動手槍製造之槍枝，
    換裝土造金屬槍管而成之改造手槍1 枝（含彈匣1 個，槍枝
    管制編號：0000000000）及具殺傷力之口徑9mm 制式子彈33
    顆（原扣得50顆，其中17顆經鑑驗時實際擊發試射而滅失）
    ，均為違禁物，不問屬於犯罪行為人與否，應依刑法第38條
    第1 項第1 款之規定宣告沒收（至於其餘17顆既經鑑驗試射
    而滅失，自勿庸宣告沒收）。其認事用法，核無不合，量刑
    亦屬允當。被告上訴意旨認原判決量刑過重，為無理由，應
    予駁回。
據上論斷，應依刑事訴訟法第368條，判決如主文。
本案經檢察官陳建年到庭執行職務。
中    華    民    國    97    年    8     月    20    日
                  刑事第三庭    審判長法  官  周賢銳
                                      法  官  黃憲文
                                      法  官  黃仁松
以上正本證明與原本無異。
如不服本判決應於收受本判決後10日內向本院提出上訴書狀，其
未敘述上訴理由者，並得於提起上訴後10日內向本院補提理由書
狀（均須按他造當事人之人數附繕本）「切勿逕送上級法院」。
中    華    民    國    97    年    8     月    20    日
                                      書記官  林家煜
附錄本判決論罪科刑法條：
槍砲彈藥刀械管制條例第8條
未經許可，製造、販賣或運輸鋼筆槍、瓦斯槍、麻醉槍、獵槍、
空氣槍或第4 條第1 項第1 款所定其他可發射金屬或子彈具有殺
傷力之各式槍砲者，處無期徒刑或5 年以上有期徒刑，併科新臺
幣1 千萬元以下罰金。
未經許可，轉讓、出租或出借前項所列槍枝者，處5 年以上有期
徒刑，併科新臺幣1 千萬元以下罰金。
意圖供自己或他人犯罪之用，而犯前二項之罪者，處無期徒刑或
7 年以上有期徒刑，併科新臺幣1 千萬元以下罰金。
未經許可，持有、寄藏或意圖販賣而陳列第1 項所列槍枝者，處
3 年以上10年以下有期徒刑，併科新臺幣700 萬元以下罰金。
第1 項至第3 項之未遂犯罰之。
槍砲彈藥刀械管制條例第12條第4 項
未經許可，持有、寄藏或意圖販賣而陳列子彈者，處5 年以下有
期徒刑，併科新台幣300 萬元以下罰金。


司法院資訊處製作；財團法人民間司法改革基金會備份。
